【裁判字號】    94,訴,2737
【裁判日期】    950217
【裁判案由】    毒品危害防制條例
【裁判全文】
臺灣板橋地方法院刑事判決              94年度訴字第2737號
公  訴  人  臺灣板橋地方法院檢察署檢察官
被      告  甲○○
                    （另案在臺灣臺北監獄臺北分監執行中）
上列被告因違反毒品危害防制條例案件，經檢察官提起公訴（94
年度毒偵字第6440號），被告於準備程序中為有罪之陳述，經本
院合議庭裁定由受命法官進行簡式審判程序獨任審理，本院判決
如下：
    主  文
甲○○連續施用第一級毒品，處有期徒刑柒月。
扣案之海洛因殘渣袋壹個沒收銷燬之；注射針筒壹支沒收。
    事  實
一、甲○○曾於民國八十九年間，因施用毒品案件，經臺灣臺北
    地方法院以八十九年度毒聲字第二二九五號裁定送觀察、勒
    戒後，認無繼續施用毒品之傾向於八十九年九月二十九日釋
    放，由臺灣臺北地方法院檢察署檢察官於八十九年九月二十
    九日以八十九年度毒偵字第二八九四號為不起訴處分確定。
    詎其仍不知悔改，於前揭觀察勒戒執行完畢釋放後五年內，
    竟基於施用第一級毒品海洛因之概括犯意，自九十四年七月
    間某日起至九十四年八月十九日某時止，連續在臺北縣境內
    不特定公園等多處，以將海洛因摻水以針筒注射血管之方式
    ，施用第一級毒品海洛因多次。嗣於九十四年八月十九日晚
    上十時三十五分許，為警在臺北市○○○路○段六十巷四十
    號前盤檢查獲，並扣得其所有供包裝第一級毒品之殘渣袋一
    個及施用第一級毒品之注射針筒一支，再經採驗尿液，而查
    悉上情。
二、案經臺北市政府警察局中山分局移送臺灣臺北地方法院檢察
    署檢察官呈請臺灣高等法院檢察署核令移轉臺灣板橋地方法
    院檢察署檢察官偵查起訴。
    理  由
一、按除被告所犯為死刑、無期徒刑、最輕本刑為三年以上有期
    徒刑之罪或高等法院管轄第一審案件者外，於第一次審判期
    日前之準備程序進行中，被告先就被訴事實為有罪之陳述時
    ，審判長得告知被告簡式審判程序之旨，並聽取當事人、代
    理人、辯護人及輔佐人之意見後，裁定進行簡式審判程序，
    刑事訴訟法第二百七十三條之一第一項定有明文。經核本件
    被告甲○○所犯係死刑、無期徒刑、最輕本刑為三年以上有
    期徒刑以外之罪，其於準備程序中就被訴事實為有罪之陳述
    ，經法官告知簡式審判程序之旨，並聽取公訴人及被告之意
    見後，本院合議庭認宜進行簡式審判程序，爰依首揭規定合
    議裁定由受命法官獨任進行簡式審判程序，合先敘明。
二、上揭事實，業據被告甲○○坦承不諱（見本院卷第三三頁、
    第四十頁），且其於上揭時地為警查獲時所採取之尿液，經
    送請臺灣檢驗科技股份有限公司檢驗結果，鴉片類呈陽性反
    應，有該公司九十四年九月九日報告編號CH/2005/81133 號
    濫用藥物尿液檢驗報告一紙附卷可稽。且被告於上揭時地為
    警查獲時，有被告所有供其注射第一級毒品海洛因使用之針
    筒一支及海洛因殘渣袋一個扣案可資佐證，而該殘渣袋經臺
    北市政府警察局中山分局初步鑑驗結果，認呈海洛因反應，
    有該局初歲鑑驗報告單一紙附卷可稽，足徵被告前開自白與
    事實相符，應堪採信。又被告曾於八十九年間，因施用毒品
    案件，經臺灣臺北地方法院以八十九年度毒聲字第二二九五
    號裁定送觀察、勒戒後，認無繼續施用毒品之傾向於八十九
    年九月二十九日釋放，由臺灣臺北地方法院檢察署檢察官於
    八十九年九月二十九日以八十九年度毒偵字第二八九四號為
    不起訴處分確定，有臺灣高等法院被告全國前案紀錄表及前
    揭不起訴處分書各一件附卷可憑，是被告顯係於觀察勒戒釋
    放後五年以內再施用第一級毒品海洛因。本件事證明確，被
    告上開犯行洵堪認定。
三、查海洛因係毒品危害防制條例第二條第二項所稱之第一級毒
    品，不得持有、施用，被告竟持之以施用，核其所為，係犯
    毒品危害防制條例第十條第一項之施用第一級毒品罪。被告
    先後多次施用海洛因犯行，時間緊接、手法及罪名均同，顯
    係基於概括犯意而為之，為連續犯，應論以一罪，並加重其
    刑。其先後多次持有海洛因，亦係基於概括之犯意，本應以
    連續持有論，惟其持有後，進而施用，其多次持有海洛因行
    為應被其施用之行為所吸收，不另論罪。爰審酌被告經觀察
    勒戒後仍再犯相同罪行，顯見意志不堅，惟念其犯罪係戕害
    自身，尚未害及他人，所犯情節非重，及犯罪後承認犯行，
    態度良好等一切情狀，量處如主文所示之刑。又扣案之殘渣
    袋一個確呈第一級毒品海洛因反應，已如前述，而該海洛因
    包裝沾有第一級毒品海洛因，應視為第一級毒品，爰依毒品
    危害防制條例第十八條第一項前段之規定，宣告沒收併銷燬
    之。而扣案之注射針筒一支，係被告所有，供施用第一級毒
    品海洛因犯罪預備之物，業據被告於本院審理時供述在卷，
    爰依刑法第三十八條第一項第二款之規定併予宣告沒收。
據上論斷，應依刑事訴訟法第二百七十三條之一第一項、第二百
九十九條第一項前段，毒品危害防制條例第十條第一項、第十八
條第一項前段，刑法第十一條前段、第五十六條、第三十八條第
一項第二款，判決如主文。
本案經檢察官林俊儀到庭執行職務。
中    華    民    國    95    年    2     月    17    日
                  刑事第五庭    法  官  李麗珠
以上證明與原本無異。
如不服本判決，應於判決送達後10日內，向本院提出上訴狀。
                                書記官  王麗雯
中    華    民    國    95    年    2     月    17    日
附錄本判決論罪法條：
毒品危害防制條例第10條：
施用第1級毒品者，處6月以上5年以下有期徒刑。
施用第2級毒品者，處3年以下有期徒刑。


司法院資訊處製作；財團法人民間司法改革基金會備份。
